臺灣臺北地方法院刑事判決
110年度訴字第250號
公  訴  人  臺灣臺北地方檢察署檢察官
被      告  胡虹伊


選任辯護人  葉慶人律師
            楊偉毓律師
            林祐增律師
被      告  陳柏翰

選任辯護人  陳建佑律師
上列被告等因違反毒品危害防制條例案件，經檢察官提起公訴（
109年度偵字第32361號、110年度偵字第4101號），本院判決如
下：
    主  文
胡虹伊犯如附表一所示之罪，各處如附表一「主文欄」所示之刑
及沒收（追徵）。應執行有期徒刑陸年。
陳柏翰無罪。
    事  實
一、胡虹伊知悉甲基安非他命為毒品危害防制條例第2條第2項第
    2款所稱之第二級毒品，依法不得持有、販賣，仍意圖營利
    ，基於販賣第二級毒品甲基安非他命以牟利之犯意，以其所
    有如附表二編號1所示之三星牌行動電話為聯絡販賣毒品之
    工具，分別於附表一所列之時間、地點，以附表一所列之行
    為方式販賣第二級毒品甲基安非他命予呂伯元、劉美玉、鄭
    加和，並收取如附表一所列之交易代價，共13次販賣第二級
    毒品。嗣經警於民國109年12月16日8時37分許，持搜索票在
    胡虹伊下榻之臺北市○○區○○路000號麗敦精緻旅店0樓000號
    房執行搜索，扣得如附表二所示之物而查獲。
二、案經臺北市政府警察局南港分局報告臺灣臺北地方檢察署檢
    察官偵查起訴。
    理  由
壹、有罪部分：
一、證據能力：
(一)本院認定事實所引用之下列各項供述及非供述證據，經檢察
    官、被告胡虹伊及其辯護人於本院準備程序、審理時對各項
    證據資料，就證據能力均未表示爭執，且迄言詞辯論終結前
    並未聲明異議，本院審酌下列各項證據方法之作成情況，並
    無違法不當之情形，且與本案具有關連性，應認以之作為證
    據為屬適當，而均有證據能力。
(二)又上開各項證據已經本院於審理時合法踐行調查程序，自得
    作為認定事實、論罪科刑之依據。
二、上開事實，業據被告胡虹伊於偵查、本院準備程序及審理中
    均坦承不諱，核與證人呂伯元於警詢、偵查及本院審理中之
    證述、劉美玉於警詢及偵查之證述、鄭加和於警詢、偵查及
    本院審理中之證述均大致相符（見臺灣臺北地方檢察署109
    年度偵字第32361號卷，下稱偵卷，第147至153、155至158
    、327至331頁、本院卷二第177至184頁；偵卷第189至199、
    341至346頁；偵卷第237至244、317至321頁、本院卷二第17
    1至177頁），並有被告胡虹伊與證人呂伯元間之LINE對話紀
    錄、被告胡虹伊與證人劉美玉間之LINE對話紀錄、被告胡虹
    伊與證人鄭加和間之LINE對話紀錄、證人鄭加和於附表一編
    號11所示時間前往交易地點之監視器畫面截圖、證人鄭加和
    於附表一編號12所示時間前往交易地點搭乘電梯之監視器畫
    面截圖、本院搜索票、自願受搜索同意書、臺北市政府警察
    局南港分局搜索扣押筆錄、扣押物品目錄表、扣押物品收據
    等（見偵卷第167至180頁；臺灣臺北地方檢察署109年度他
    字第13913號卷，下稱他卷，第61至70頁；他卷第105至121
    頁、第125頁、第123至124頁；偵卷第9至25頁）在卷可參，
    足認被告胡虹伊之任意性自白與事實相符，應堪採信。而買
    賣毒品為我國所禁止之犯罪行為，既係非可公然為之之違法
    行為，當亦無公定價格，被告胡虹伊業已供承向毒品上游進
    貨後，再將取得之甲基安非他命出售予呂伯元、劉美玉及鄭
    加和，其主觀上當有販賣第二級毒品甲基安非他命以營利之
    意圖甚明。從而，被告胡虹伊之犯行均堪以認定，應予依法
    論科。
三、論罪科刑：
(一)按甲基安非他命為毒品危害防制條例第2條第2項第2款所稱
    之第二級毒品，依法不得持有、販賣。是核被告胡虹伊於附
    表一所為，均係犯毒品危害防制條例第4條第2項之販賣第二
    級毒品罪，其於各次販賣行為前，持有第二級毒品之低度行
    為，應各為販賣之高度行為所吸收，不另論罪。被告胡虹伊
    所犯如附表一所示之13罪間，犯意各別、行為互殊，應予分
    論併罰。
(二)又被告胡虹伊前因①施用毒品案件，經臺灣新北地方法院以1
    05年度簡字第568號判決處有期徒刑2月確定；因②施用毒品
    案件，經臺灣新北地方法院以105年度簡字第3318號判決處
    有期徒刑3月確定，前揭①②案件經臺灣新北地方法院以105年
    度聲字第4399號裁定應執行有期徒刑4月確定，被告胡虹伊
    於106年5月20日入監，於106年9月18日執行完畢；因③施用
    及持有毒品案件，經本院以105年度簡字第2524號判決處有
    期徒刑3月、2月，應執行有期徒刑4月確定；因④施用毒品案
    件，經臺灣新北地方法院以105年度簡字第6464號判決處有
    期徒刑5月確定；因⑤詐欺案件，經臺灣新北地方法院以106
    年度簡字第5601號判決處有期徒刑2月確定；因⑥施用毒品案
    件，經臺灣新北地方法院以106年度簡字第6250號判決處有
    期徒刑3月確定，前揭③④⑤案件，經臺灣新北地方法院以106
    年度聲字第5156號裁定應執行有期徒刑9月確定，與⑥案件均
    入監執行，刑期起算日自106年9月19日起，於107年3月8日
    因縮短刑期假釋出監，後因撤銷假釋執行殘刑，所餘有期徒
    刑於108年8月5日執行完畢；因⑦施用毒品案件，經本院以10
    8年度簡字第1117號判決處有期徒刑5月確定，於109年5月14
    日易科罰金執行完畢，此有臺灣高等法院被告前案紀錄表可
    憑，是被告胡虹伊於有期徒刑執行完畢後五年內，故意再犯
    本案有期徒刑以上之罪，固構成累犯，然本院審酌前案⑤所
    犯為詐欺罪，其罪名、罪質、犯罪手法及態樣與本案不同；
    又其餘前案均僅為施用或持有毒品案件，罪質、犯罪手法及
    態樣亦均與本案販賣之情節、輕重不同，難以逕認被告胡虹
    伊有何特別惡性及對刑罰反應力薄弱之情，依司法院第775
    號解釋之意旨，均裁量不加重其刑。
(三)被告胡虹伊於為警查獲後之警詢、偵訊及本院準備程序暨審
    理中，均始終自白犯罪，自應依毒品危害防制條例第17條第
    2項之規定，減輕其刑。
(四)再按刑法第59條規定犯罪之情狀可憫恕者，得酌量減輕其刑
    ，其所謂「犯罪之情狀」，與同法第57條規定科刑時應審酌
    之一切情狀，並非有截然不同之領域，於裁判上酌減其刑時
    ，應就犯罪一切情狀（包括第57條所列舉之10款事項），予
    以全盤考量，審酌其犯罪有無可憫恕之事由（即有特殊之原
    因與環境等等，在客觀上足以引起一般同情，以及宣告法定
    低度刑，是否猶嫌過重），以為判斷。查，被告胡虹伊於附
    表一所示約一個月之期間內，即有三名毒品交易對象，交易
    對價由數千元至上萬元不等，對社會秩序與國民健康之危害
    甚為嚴重，況其經前揭偵審自白之減刑事由減輕其刑後，該
    販賣第二級毒品之法定刑已大幅減輕，衡量被告胡虹伊犯罪
    之情狀，並無可憫恕之情形，且在客觀上並不足以引起一般
    人同情，既無情輕法重之情形，即無再依刑法第59條規定減
    輕其刑之餘地，併此敘明。
(五)爰以行為人責任為基礎，審酌被告胡虹伊無視政府制定毒品
    危害防制條例杜絕毒品犯罪之禁令，恣意販賣第二級毒品藉
    以牟利，助長毒品之蔓延，致使施用毒品者沈迷於毒癮而無
    法自拔，直接戕害自身及國民身心健康，間接危害社會治安
    ，自不可取，惟念其犯後始終坦承犯行之犯後態度，再參其
    販賣毒品之數量、次數及販賣所獲不法利益數額，及其自述
    高中肄業之智識程度、入監前從事網拍工作，無扶養之人等
    家庭、經濟狀況（見本院卷三第187頁）、動機、手段、素
    行等一切情狀，量處如主文所示之刑。復考量刑法第51條數
    罪併罰定執行刑之立法方式，係採限制加重原則，非以累加
    方式定應執行刑，如以實質累加之方式定應執行刑，則處罰
    之刑度顯將超過其行為之不法內涵，而違反罪責原則，並考
    量因生命有限，刑罰對被告造成之痛苦程度，係隨刑度增加
    而生加乘效果，而非以等比方式增加，是以隨罪數增加遞減
    其刑罰之方式，當足以評價被告行為之不法性之法理（即多
    數犯罪責任遞減原則），審酌被告胡虹伊所為，犯罪時間間
    隔非長，犯罪手法相同，侵害同種法益等情，定應執行刑如
    主文所示。
四、沒收：
(一)按犯販賣第二級毒品之罪者，其供犯罪所用之物，不問屬於
    犯罪行為人與否，均沒收之，毒品危害防制條例第19條第1 
    項定有明文。扣案如附表二所示之物，均係被告胡虹伊所有
    ，供其犯附表一所示販賣第二級毒品所用之物，業據被告胡
    虹伊供陳明確（見本院卷一第178頁、本院卷二第25頁、本
    院卷三第116頁），應依毒品危害防制條例第19條第1項規定
    ，在其如附表一所示各次販賣毒品罪刑項下宣告沒收。
(二)次按犯罪所得，屬於犯罪行為人者，沒收之；前二項之沒收
    ，於全部或一部不能沒收或不宜執行沒收時，追徵其價額，
    刑法第38條之1第1項本文、第3項定有明文。查，被告胡虹
    伊獲有附表一所示各次販賣毒品之交易代價，其犯罪所得雖
    未扣案，仍應依刑法第38條之1第1項本文規定，於被告胡虹
    伊各次販賣毒品犯行之罪項下分別宣告沒收，且於全部或一
    部不能沒收或不宜執行沒收時，依同條第3項規定，追徵其
    價額。
(三)至於其餘扣案物，均無證據證明與被告胡虹伊本案販賣第二
    級毒品犯行有關，自均無從於本案併予宣告沒收，附此敘明
    。
五、不另為無罪之諭知：
(一)公訴意旨另以：被告胡虹伊深知大麻屬毒品危害防制條例第
    2條第2項第2款所列管之第二級毒品，不得非法販賣、持有
    ，仍於為警執行搜索時，在被告胡虹伊使用之車輛內，扣得
    深棕色乾燥碎屑1包（即扣案所謂大麻1包，淨重0.396公克
    ）而查獲。
(二)惟查，上開扣案之深棕色乾燥碎屑1包，經送交通部民用航
    空局航空醫務中心以氣相層析質譜儀法檢驗，檢驗結果未檢
    出第二級毒品，此有上開毒品鑑定報告書在卷可參（見臺灣
    臺北地方檢察署110年度偵字第4101號卷第65頁），自難認
    被告胡虹伊有何持有、販賣第二級毒品大麻之行為。此部分
    若成立犯罪，與前揭販賣第二級毒品有罪之部分，有高低度
    吸收之實質上一罪關係及想像競合之裁判上一罪關係，爰不
    另為無罪之諭知。
貳、無罪部分：
一、公訴意旨略以：被告陳柏翰深知甲基安非他命、大麻均屬毒
    品危害防制條例第2條第2項第2款所列管之第二級毒品，不
    得非法販賣或持有，仍與被告胡虹伊共同基於販賣第二級毒
    品甲基安非他命以營利之犯意聯絡，由被告陳柏翰負責覓得
    毒品進貨，與被告胡虹伊分頭接洽毒品交易，或自行或由被
    告胡虹伊駕車搭載被告陳柏翰到場面交，販賣所得悉交予被
    告陳柏翰，作為支應毒品貨款、生活開銷使用。其中分別於
    附表一所示時間、地點，被告胡虹伊經即時通訊應用程式LI
    NE獲悉呂伯元、劉美玉、鄭加和等人聯繫洽購後，即自行或
    偕被告陳柏翰到場，以附表一所示之價格，售予個別所需之
    甲基安非他命，而完成交易。因認被告陳柏翰涉犯毒品危害
    防制條例第4條第2項之販賣第二級毒品罪嫌等語。
二、按犯罪事實應依證據認定之，無證據不得認定犯罪事實；不
    能證明被告犯罪者，應諭知無罪之判決，刑事訴訟法第154
    條第2項、第301條第1項分別定有明文。次按，認定不利於
    被告之事實，須依積極證據，苟積極證據不足為不利於被告
    事實之認定時，即應為有利被告之認定，更不必有何有利之
    證據；又認定犯罪事實，所憑之證據，雖不以直接證據為限
    ，間接證據亦包括在內，然無論直接或間接證據，其為訴訟
    上之證明，須於通常一般之人均不致於有所懷疑，而得確信
    其為真實之程度者，始得據之為有罪之認定，倘其證明尚未
    達到此一程度，而有合理性懷疑之存在時，即無從為有罪之
    認定；而刑事訴訟法第161條第1項亦規定，檢察官就被告犯
    罪事實應負舉證責任，並指出證明之方法，是檢察官對於起
    訴之犯罪事實，應負提出證據及說服之實質舉證責任。倘其
    所提出之證據，不足為被告有罪之積極證明，或其指出證明
    之方法，無從說服法院以形成被告有罪之心證，基於無罪推
    定之原則，自應為被告無罪判決之諭知。
三、公訴意旨認被告陳柏翰涉有上開犯行，無非係以被告陳柏翰
    之供述、證人即共同被告胡虹伊之證述、被告陳柏翰與胡虹
    伊間之通訊軟體通聯紀錄、證人蔡秉宏之證述、證人呂伯元
    之證述暨指認犯罪嫌疑人紀錄表及與被告胡虹伊間之對話紀
    錄、證人劉美玉之證述暨指認犯罪嫌疑人紀錄表及與被告胡
    虹伊間之對話紀錄、證人鄭加和之證述暨指認犯罪嫌疑人紀
    錄表及與被告胡虹伊間之對話紀錄、被告胡虹伊駕車路線軌
    跡與路口監視器翻拍照片、被告陳柏翰之扣案物、被告胡虹
    伊之扣案物、毒品鑑定書等為其主要論據。訊據被告陳柏翰
    堅詞否認有何與證人胡虹伊共同販賣第二級毒品之犯行。
四、經查：
(一)被告陳柏翰於本院審理中陳稱：伊與胡虹伊於11月中經朋友
    介紹認識而交往、同住，伊拿到的毒品是自己施用或與胡虹
    伊一起施用，但不知胡虹伊有拿去賣或交給誰，伊不認識附
    表一之交易對象，沒有碰過面、沒有販賣、轉讓毒品給對方
    的意思等語（見本院卷三第116至117、180至184頁），又其
    前於警詢中亦稱：扣案之第二級毒品甲基安非他命8包是在1
    09年11月17日8時許向上游綽號「髒舔誌」之人購買，購得
    後一直陸續供本身轉賣圖利及自己施用迄今所餘，伊與胡虹
    伊在109年11月認識，目前是男女朋友關係，伊有與胡虹伊
    共同外出販賣毒品安非他命，出門都共乘一車，都是胡虹伊
    開車、伊坐副駕，都是由伊負責出資及出去進貨，至於每次
    購買毒品數量不同，純看當下本身有多少現金來決定，不過
    都是在雙北地區飯店或商旅找毒品上游購買毒品安非他命，
    伊與胡虹伊出外販賣毒品時，就看當下伊和胡虹伊的藥腳是
    誰先進線要購買毒品，渠等就先前往該處所，伊不認識呂伯
    元、沒有在109年10月9日與胡虹伊共同前往呂伯元住處樓下
    交易、沒有在109年10月10日與胡虹伊共同前往呂伯元住處
    樓下交易，因伊跟胡虹伊是在109年11月才認識交往的等語
    （見偵卷第81至93頁），復於檢察官訊問時陳稱：伊沒有跟
    胡虹伊一起販賣毒品安非他命，知道胡虹伊在賣東西，沒有
    幫胡虹伊收錢或交東西，在警詢說跟他人進貨毒品並轉賣圖
    利及與胡虹伊共同販賣並負責出資進貨是亂講的，伊在警詢
    就說不認識這些藥腳、沒有跟這些人見過面等語（見偵卷第
    351至353頁），由被告陳柏翰之陳述以觀，其僅自白施用第
    二級毒品，雖曾提及與被告胡虹伊共同販賣毒品，然亦明確
    否認與附表一交易對象為交易，可認其自始均堅決否認有公
    訴意旨所指犯行。
(二)證人胡虹伊於警詢時證稱：伊有販賣甲基安非他命予附表一
    交易對象，呂伯元說109年10月9日交易是伊駕車、陳柏翰坐
    副駕，這是呂伯元亂講的，伊在當時還不認識陳柏翰，伊認
    識陳柏翰約1個月而已，陳柏翰有跟他一起去新北市五股區
    與鄭加和交易，就是11月28日及12月9日，陳柏翰兩次都沒
    有獲利，就是陪伊過去交易而已，陳柏翰應該知道伊在販賣
    毒品等語（見偵卷第29至43頁），於偵訊時亦證稱：伊承認
    鄭加和、劉美玉、呂伯元有向伊購買過安非他命，陳柏翰和
    伊一起販賣毒品，伊開車陳柏翰坐副駕，陳柏翰陪伊一起，
    陳柏翰幫伊收錢、伊拿錢給人家；伊賣完的錢都會給陳柏翰
    ，沒有自己留著，渠等是各自賣給各自的藥腳，但因為陳柏
    翰進貨，伊要把賣的錢給陳柏翰，伊只賺生活上開銷的錢，
    只留一點點生活，呂伯元、劉美玉沒有見過陳柏翰，因當時
    伊還不認識陳柏翰，是另一個男生跟伊去交易，不是陳柏翰
    等語（見偵卷第310至311、434至435頁），於本院審理時則
    證稱：伊在109年11月初至中認識陳柏翰，認識幾天就成為
    男女朋友，伊沒有跟陳柏翰一起販賣毒品，是一起合資買毒
    品施用，陳柏翰不知道伊要拿去賣，附表一的交易陳柏翰沒
    有參與，於109年11月28日、12月9日伊與鄭加和交易毒品，
    由伊駕車、陳柏翰坐副駕一起去，但陳柏翰在車上等，伊下
    車到7-11買飲料，沒有跟陳柏翰說要幹嘛，鄭加和說有時候
    交易車上會有其他男生，是因為有幾次伊有下車、有幾次伊
    沒有下車等語（見本院卷三第145至158頁），綜觀證人胡虹
    伊歷次指證，證人胡虹伊固曾指證被告陳柏翰共同販賣第二
    級毒品，分工係由被告陳柏翰負責進貨、資金，各自找尋購
    毒者販毒，且由其駕車、被告陳柏翰坐於副駕收款或交毒之
    方式為之，然對於開始共同販賣之期間，卻始終堅稱二人是
    在109年11月初、中始認識，是被告陳柏翰未曾參與其等認
    識以前之販賣行為（即附表一編號1至12），又關於附表一
    編號13即109年11月28日販賣毒品予鄭加和部分，亦始終均
    證稱被告陳柏翰僅是乘坐於副駕陪同前往。從而，依證人胡
    虹伊之證述，固能證明其與被告陳柏翰於109年11月中交往
    後，二人內部有毒品互相交付、轉讓、施用及資金流用之相
    處模式，然仍不足以證明被告陳柏翰有參與附表一編號1至1
    2之販賣第二級毒品行為，且就附表一編號13之交易，至多
    僅能證明被告陳柏翰有乘坐證人胡虹伊所駕車輛前往交易地
    點，惟尚難以被告陳柏翰之在場，即認其有參與販賣之犯意
    聯絡及行為分擔。
(三)證人呂伯元於警詢時證稱：伊有向胡虹伊購買毒品，是用LI
    NE暱稱「呂小元」與胡虹伊聯繫，伊與胡虹伊認識3、4年多
    ，是朋友關係，購毒過程是胡虹伊和胡虹伊的老公來，伊不
    清楚對方有無結婚，只是聽胡虹伊這樣稱呼，都是由胡虹伊
    開車，有時候胡虹伊的老公會一起過來，伊將錢交給對方，
    只是伊不知道對方姓名、綽號也忘記了等語（偵卷第147至1
    58頁），在經警提示犯罪嫌疑人照片後，證人呂伯元即指出
    所謂「胡虹伊的老公」是被告陳柏翰後（見偵卷第163至166
    頁），復於偵查中證稱：伊有跟胡虹伊購買毒品，是用LINE
    聯繫後相約在伊住家樓下見面，在對話中不會特別提到毒品
    交易的相關字眼，伊打給胡虹伊就是要買安非他命，這幾次
    購毒胡虹伊都有跟別人來，10月9日那天伊比較有印象，因
    為金額比較大，當天晚上胡虹伊跟一個男生一起開車過來，
    男子在警局時有指認是陳柏翰，陳柏翰坐在副駕駛座，胡虹
    伊開車，當天開車有調頭在伊的位置，即副駕駛座對著伊，
    伊就把錢交給陳柏翰，沒有跟陳柏翰對話、也沒注意陳柏翰
    把錢放到哪裡，後來毒品是胡虹伊開車搭載陳柏翰到場，是
    胡虹伊親自交付給伊，該次以外，陳柏翰有轉交錢或毒品，
    但印象最深是10月9日這次，胡虹伊和陳柏翰好像是男女朋
    友關係，因為胡虹伊都稱呼老公，伊都是跟胡虹伊聯繫毒品
    交易，毒品都是胡虹伊給伊，有拿錢給陳柏翰過等語（見偵
    卷第327至331頁），於本院審理中則證稱：是工地的同事介
    紹伊向胡虹伊購買安非他命，伊沒有問過胡虹伊毒品來源、
    胡虹伊也沒有主動講，胡虹伊曾有帶男子前來交易毒品，但
    沒有說是男朋友，在附表一編號1至4的交易中，伊印象中是
    男子載胡虹伊來交易，但時間過太久了，伊不記得是哪幾次
    ，在這四次交易中，伊有將交易的款項交給前來的男子一、
    兩次，不是只要有男子陪同胡虹伊前來，伊就會把錢交給該
    人，伊認得陪同前來的男子都是同一人，但現在認不太出來
    是否為在庭的陳柏翰，伊在警詢中有指認編號5（即被告陳
    柏翰的照片）載胡虹伊前來交易的男子，伊是將交易款項交
    給該男子，但沒有跟該人對話，是因為胡虹伊坐在副駕駛座
    ，編號5男子開車，有時車子開到伊家門口，駕駛座朝向伊
    家門口，伊就把交易款項交給坐在駕駛座的編號5男子，毒
    品也是駕駛座的編號5男子交給伊，但有時車子開過來的方
    向，也有是副駕駛座朝向伊家門口，伊就直接跟胡虹伊交付
    款項及拿毒品；伊只知道胡虹伊離婚，其他感情狀態不清楚
    ，胡虹伊稱呼與同前來交易的男子作柏翰，沒有聽到胡虹伊
    稱呼對方為老公，伊不會質疑為什麼要將交易毒品款項給開
    車男子，因為車子方向，拿錢、拿毒品位置靠近誰伊就給誰
    ，伊沒有去過胡虹伊在臺北市○○區○○街00號0樓之0的住處；
    伊之前在地檢署做筆錄提到陳柏翰坐副駕駛座、胡虹伊坐在
    副駕駛座，伊現在印象模糊不太確定，伊知道陳柏翰名字，
    是因為陳柏翰有去過伊家樓上稍坐一下，胡虹伊有介紹陳柏
    翰的名字，當時目測陳柏翰大概160幾公分、中等身材，很
    像照片中那個男子，陳柏翰現在變胖了、頭髮也剪短了，跟
    印象中差蠻多的等語（見本院卷二第177至184頁）。由證人
    呂伯元之歷次證述，其就交易過程中，證人胡虹伊是否有他
    人陪同等節，或稱僅有一、二次，又稱時間太久不記得，則
    二人交易時，被告陳柏翰或他人是否確實在場，已屬有疑；
    再者，證人呂伯元固稱因10月9日交易金額較大，而對陪同
    而來之人較有印象，惟其起初稱僅知證人胡虹伊稱呼對方為
    「老公」、不知對方姓名、也遺忘綽號，復又改證該男子為
    「柏翰」，因「柏翰」有到其居處坐一下、證人胡虹伊曾介
    紹過云云，再又稱交易是由證人胡虹伊駕車、該名男子坐在
    副駕，復又證稱是該名男子駕車、證人胡虹伊坐於副駕云云
    ，綜觀上開各節，證人呂伯元前後證述顯有扞格，甚至有同
    期日先後所言不一或具體表示印象模糊之情形，上開齟齬乃
    關於有無交付款項予被告陳柏翰或有無自被告陳柏翰處收受
    毒品之重要環節，而非屬微末事項，證人呂伯元之證述，既
    有前揭明顯瑕疵，即不得全盤採信，並據以為不利於被告陳
    柏翰之認定。
(四)證人劉美玉於警詢時均證稱係向被告胡虹伊購買毒品，復於
    檢察官訊問時證稱：這幾次交易時，有一個男生跟胡虹伊來
    、胖胖的等語（見偵卷第345至346頁），惟證人既未具體說
    明是否確有同行之人暨同行之人特徵有無與被告陳柏翰相符
    ，自無從憑此推論被告陳柏翰確有共同販賣毒品之犯行。
(五)證人鄭加和於警詢時證稱：伊向胡虹伊購買毒品，其中109
    年10月24日約在伊住家附近的7-11交易時，胡虹伊開車過來
    ，胡虹伊將車停在路邊，伊走到駕駛座與胡虹伊一手交錢一
    手交貨，忘記車上有無其他人在；109年11月28日在伊住家
    附近7-11交易毒品，是胡虹伊開車來並將車停在路邊，伊走
    到駕駛座與胡虹伊一手交錢一手交貨，沒有其他人在車上，
    有時候胡虹伊是一個人，有時候會有其他男生陪同來，伊沒
    有跟男生對到、不知道男生詳細年籍資料等語（見偵卷第24
    1至243頁），於偵查中則證稱：伊是單純向胡虹伊買，伊不
    管也不知道胡虹伊向誰拿，胡虹伊不是每次都有男生陪同，
    伊也不知道是誰等語（見偵卷第320至321頁），於本院審理
    中證稱：伊沒見過在庭的陳柏翰，伊忘記胡虹伊找男生陪同
    前來交易的次數，是因為伊當時精神狀態不是很清楚、長期
    有在碰毒品，伊不確定有哪幾次或哪幾個人，或陪同胡虹伊
    來的男生有陪同幾次等，這些伊都忘記了，伊只記得胡虹伊
    的長相，陪同來的人的名字或長相也都不記得，不記得有把
    錢交給陪胡虹伊一起來的人，記得都是把錢交給胡虹伊，去
    胡虹伊家交易也是胡虹伊自己下來，且伊不知道胡虹伊的感
    情狀態，也不知道誰是男朋友，伊也不知道胡虹伊的毒品來
    源，是朋友介紹才會知道胡虹伊這個人，只有交易毒品才會
    見面，稱不上認識，伊沒交易過程從來沒有上過胡虹伊的車
    ，是在車旁，胡虹伊搖下駕駛座的車窗把毒品給伊，伊可能
    當場給錢或用匯的，忘記副駕駛座上有沒有其他人等語（見
    本院卷二第171至176頁），由上開證述，可見證人鄭加和始
    終未指證在與證人胡虹伊交易之過程中，尚有其他同行之人
    參與、陪同販賣毒品，自亦無從推論被告陳柏翰有共同販賣
    毒品之犯行。
(六)證人即警員執行搜索時在場之蔡秉宏於警詢時所證內容僅為
    扣案物之歸屬、其本人有施用毒品之經過，並未證述關於附
    表一各次交易情節（見偵卷第337至338頁），不足以證明被
    告陳柏翰有共同販賣毒品行為。
(七)至於被告陳柏翰與被告胡虹伊間，固有於110年12月12日以
    通訊軟體為下列對話：（註：B為被告陳柏翰、A為被告胡虹
    伊）...
　　B：然後我要跟他對帳一下
　　B：好嗎
　　B：我先聯絡
　　A：我是說等等有要去處理嗎
　　B：有啊
　　A：不然去汐止就沒了
　　A：後面的人我無法一次性跑完
　　B：那汐止的有辦法先轉帳過來嗎
　　B：還是去了才能收
　　A：你差多少
　　A：無法一次全轉
　　B：是喔
　　B：昨天那八個拿一個15
　　B：本錢12
　　A：我說你差多少
　　A：要拿多少
　　B：如果去看
　　   東西好的話
　　B：一台
　　A：多少
　　A：現在有多少
　　B：2萬左右
　　B：預算一台差不多42以內吧
　　A：不能先半？
　　A：先轉錢。硬著頭皮非要一台只是逼死自己
　　A：等來等去後面絕對都拿不到。這是我的認為
　　B：那你既然知道後面會拿不到
　　B：那現在一台不是比較保險嗎
　　B：怎麼會只想要拿半台
　　A：現在就是沒那麼多前
　　A：有多少先辦多少事情
　　A：不是這樣嗎
　　A：沒關係你有你的做法
　　B：你汐止那邊扣掉你要給的錢能給我多少
　　B：大概
　　B：我的做法只是不想要到最後沒東西出
　　B：就這麼簡單而已
　　A：我老實說
　　B：做法沒有不一樣
　　B：好嗎
　　A：我其實出的幾乎身上都沒留，全部都給你居多 因為你還
       要出生活開銷和房費
　　B：我沒有說什麼啊
　　A：我是說這句（回覆：你汐止那邊扣掉你要給我的錢能給
       我…）
　　B：我只是問大概有多少
　　A：8000
　　B：對啊
　　B：怎麼了嗎
　　A：他今天要來
　　B：我知道你錢都給我了啊我沒有說什麼不然我應該怎麼問＠
       ＠...
　　（見本院卷一第285至287頁），然上開對話雖是被告二人在
    討論毒品進貨價格，然被告陳柏翰本身即有施用毒品行為，
    且由本件查獲情節以觀，證人胡虹伊至少有三名以上之交易
    毒品對象，則被告二人間縱使有資金與毒品混用，或由其中
    一人負責向上游購毒、記帳以管理成本之行為，仍無從推論
    被告陳柏翰即必有參與附表一各次交易中進貨、收款之行為
    。
(八)從而，被告陳柏翰未曾自白與證人胡虹伊共犯附表一各次毒
    品交易，證人胡虹伊也未曾具體證述被告陳柏翰在附表一各
    次行為中，有何犯意聯絡與行為分擔；另證人鄭加和、劉美
    玉，就其等向證人胡虹伊購毒之交易經過，未曾證述證人胡
    虹伊有販賣毒品之共犯；證人呂伯元雖有指認被告陳柏翰參
    與，然其之證述有明顯瑕疵，不能作為不利於被告陳柏翰之
    認定。本件除證人之證述外，復尚乏補強證據可積極證明被
    告陳柏翰於附表一各次交易時間，或有陪同證人胡虹伊前往
    交易地點、收受交易價金、交付毒品，或擔任進貨等行為之
    分擔，故本案仍有合理性懷疑之存在，本院無從形成有罪之
    確信。
(九)另公訴意旨以被告陳柏翰深知大麻屬毒品危害防制條例第2
    條第2項第2款所列管之第二級毒品，不得非法販賣、持有云
    云。惟查，被告陳柏翰所有之扣案物，經送交通部民用航空
    局航空醫務中心檢驗後，未有檢出含第二級毒品大麻成分之
    物，業如前述，自難認被告陳柏翰有何持有、販賣第二級毒
    品大麻之行為。　　　
五、綜上所述，檢察官所舉之證據，無論直接或間接證據，均尚
    未達於通常一般之人均可得確信而無合理之懷疑存在之程度
    ，無法使本院形成被告陳柏翰有罪之確信心證。此外，復查
    無其他積極證據足資證明被告陳柏翰確有公訴意旨所指犯行
    ，即不能證明犯罪，揆諸前揭說明，自應為無罪之諭知。
據上論斷，應依刑事訴訟法第299條第1項前段、第301條第1項，
判決如主文。
本案經檢察官游忠霖偵查起訴，檢察官周慶華到庭執行職務。
中　　華　　民　　國　　111 　年　　11　　月　　4 　　日
                    刑事第四庭  審判長法  官  陳柏宇
                                      法  官  邱于真
                                      法  官  唐玥
以上正本證明與原本無異。
如不服本判決應於收受送達後20日內向本院提出上訴書狀，並應
敘述具體理由；其未敘述上訴理由者，應於上訴期間屆滿後20日
內向本院補提理由書（均須按他造當事人之人數附繕本）「切勿
逕送上級法院」。因疫情而遲誤不變期間，得向法院聲請回復原
狀。
                                      書記官  黃勤涵
中　　華　　民　　國　　111 　年　　11　　月　　7 　　日
附錄本案論罪科刑法條全文：
毒品危害防制條例第4條
製造、運輸、販賣第一級毒品者，處死刑或無期徒刑；處無期徒
刑者，得併科新臺幣3千萬元以下罰金。
製造、運輸、販賣第二級毒品者，處無期徒刑或10年以上有期徒
刑，得併科新臺幣1千5百萬元以下罰金。
製造、運輸、販賣第三級毒品者，處7年以上有期徒刑，得併科
新臺幣1千萬元以下罰金。
製造、運輸、販賣第四級毒品者，處5年以上12年以下有期徒刑
，得併科新臺幣5百萬元以下罰金。
製造、運輸、販賣專供製造或施用毒品之器具者，處1年以上7年
以下有期徒刑，得併科新臺幣1百50萬元以下罰金。
前五項之未遂犯罰之。
附表一：
編號 時間 地點 交易對象 行為方式 交易代價 （新臺幣） 主文 1 109年9月27日22時43分許 呂伯元位在新北市○○區○○○路000巷0弄0號0樓居所樓下 呂伯元 胡虹伊於109年9月27日18時40分許至同日22時40分許，以LINE經呂伯元洽購甲基安非他命，胡虹伊於左列時地以新臺幣（下同）3,000元之價格販售約2公克之甲基安非他命予呂伯元，當場收款並交付毒品而完成交易。 3,000元 胡虹伊販賣第二級毒品，處有期徒刑伍年貳月。 扣案如附表二所示之物均沒收。 未扣案之犯罪所得新臺幣參仟元沒收，於全部或一部不能沒收或不宜執行沒收時，追徵其價額。 2 109年10月6日22時57分許 同上 呂伯元 胡虹伊於109年10月6日7時1分許至同日22時54分許，以LINE經呂伯元洽購甲基安非他命，胡虹伊於左列時地以3,000元之價格販售約2公克之甲基安非他命予呂伯元，當場收款並交付毒品而完成交易。 3,000元 胡虹伊販賣第二級毒品，處有期徒刑伍年貳月。 扣案如附表二所示之物均沒收。 未扣案之犯罪所得新臺幣參仟元沒收，於全部或一部不能沒收或不宜執行沒收時，追徵其價額。 3 109年10月10日5時許 同上 呂伯元 胡虹伊於109年10月9日6時25分許至同年月10日4時57分許，以LINE經呂伯元洽購8公克、價值10,000元之甲基安非他命。胡虹伊先於109年10月9日18時許，在左列地點收取10,000元，復於同年月10日5時許，在左列地點交付約8公克之甲基安非他命而完成交易。 10,000元 胡虹伊販賣第二級毒品，處有期徒刑伍年肆月。 扣案如附表二所示之物均沒收。 未扣案之犯罪所得新臺幣壹萬元沒收，於全部或一部不能沒收或不宜執行沒收時，追徵其價額。 4 109年10月16日20時30分許 同上 呂伯元 胡虹伊於109年10月16日3時1分許至同日20時28分許，以LINE經呂伯元洽購17.5公克、價值17,000元之甲基安非他命。因胡虹伊手邊存貨不足，而改約定交易16公克，先交付半數。胡虹伊於左列時地，向呂伯元收取17,000元，並交付約8公克之甲基安非他命，數日後再將欠額補足而完成交易。 17,000元 胡虹伊販賣第二級毒品，處有期徒刑伍年肆月。 扣案如附表二所示之物均沒收。 未扣案之犯罪所得新臺幣壹萬柒仟元沒收，於全部或一部不能沒收或不宜執行沒收時，追徵其價額。 5 109年9月30日15時20分許 劉美玉位在新北市○○區○○路000號0樓住處樓下 劉美玉 胡虹伊於109年9月30日12時31分許至同日15時15分許，以LINE經劉美玉洽購甲基安非他命，胡虹伊於左列時地以3,000元之價格販售1包約1公克之甲基安非他命予劉美玉，當場收款並交付毒品而完成交易。 3,000元 胡虹伊販賣第二級毒品，處有期徒刑伍年貳月。 扣案如附表二所示之物均沒收。 未扣案之犯罪所得新臺幣參仟元沒收，於全部或一部不能沒收或不宜執行沒收時，追徵其價額。 6 109年10月8日16時47分許 同上 劉美玉 胡虹伊於109年10月8日14時8分許至同日16時42分許，以LINE經劉美玉洽購甲基安非他命，胡虹伊於左列時地以3,000元之價格販售1包約1公克之甲基安非他命予劉美玉，當場收款並交付毒品而完成交易。 3,000元 胡虹伊販賣第二級毒品，處有期徒刑伍年貳月。 扣案如附表二所示之物均沒收。 未扣案之犯罪所得新臺幣參仟元沒收，於全部或一部不能沒收或不宜執行沒收時，追徵其價額。 7 109年10月13日22時11分許 同上 劉美玉 胡虹伊於109年10月13日15時47分許至同日22時6分許，以LINE經劉美玉洽購甲基安非他命，胡虹伊於左列時地以3,000元之價格販售1包約1公克之甲基安非他命予劉美玉，當場收款並交付毒品而完成交易。 3,000元 胡虹伊販賣第二級毒品，處有期徒刑伍年貳月。 扣案如附表二所示之物均沒收。 未扣案之犯罪所得新臺幣參仟元沒收，於全部或一部不能沒收或不宜執行沒收時，追徵其價額。 8 109年10月16日17時28分許 胡虹伊當時位在臺北市○○區○○街00號0樓之0居所門口 鄭加和 胡虹伊於109年10月16日7時41分許至同日17時28分許，以LINE經鄭加和洽購甲基安非他命，胡虹伊於左列時地以1,500元之價格販售1包約0.3至0.4公克之甲基安非他命予鄭加和，當場收款並交付毒品而完成交易。 1,500元 胡虹伊販賣第二級毒品，處有期徒刑伍年貳月。 扣案如附表二所示之物均沒收。 未扣案之犯罪所得新臺幣壹仟伍佰元沒收，於全部或一部不能沒收或不宜執行沒收時，追徵其價額。 9 109年10月17日21時45分許 同上 鄭加和 胡虹伊於109年10月17日12時42分許至同日20時22分許，以LINE經鄭加和洽購甲基安非他命，胡虹伊於左列時地以1,500元之價格販售1包約0.3至0.4公克之甲基安非他命予鄭加和，當場收款並交付毒品而完成交易。 1,500元 胡虹伊販賣第二級毒品，處有期徒刑伍年貳月。 扣案如附表二所示之物均沒收。 未扣案之犯罪所得新臺幣壹仟伍佰元沒收，於全部或一部不能沒收或不宜執行沒收時，追徵其價額。 10 109年10月21日21時45分許 同上 鄭加和 胡虹伊於109年10月21日20時31分許至同日21時45分許，以LINE經鄭加和洽購甲基安非他命，胡虹伊於左列時地以1,500元之價格販售1包約0.3至0.4公克之甲基安非他命予鄭加和，當場收款並交付毒品而完成交易。 1,500元 胡虹伊販賣第二級毒品，處有期徒刑伍年貳月。 扣案如附表二所示之物均沒收。 未扣案之犯罪所得新臺幣壹仟伍佰元沒收，於全部或一部不能沒收或不宜執行沒收時，追徵其價額。 11 109年10月24日18時16分許 鄭加和位在新北市○○區○○路000巷0號0樓住處附近之7-11便利超商 鄭加和 胡虹伊於109年10月24日11時12分許至同日18時16分許，以LINE經鄭加和洽購甲基安非他命，胡虹伊先於同日14時56分指示鄭加和為其儲值遊戲點數1,500元作為交易對價，並於左列時地交付1包甲基安非他命予鄭加和而完成交易。 1,500元 胡虹伊販賣第二級毒品，處有期徒刑伍年貳月。 扣案如附表二所示之物均沒收。 未扣案之犯罪所得新臺幣壹仟伍佰元沒收，於全部或一部不能沒收或不宜執行沒收時，追徵其價額。 12 109年11月1日22時43分許 胡虹伊當時位在臺北市○○區○○街00號0樓之0居所門口 鄭加和 胡虹伊於109年11月1日22時5分許至43分許，以LINE經鄭加和洽購甲基安非他命，胡虹伊於左列時地以1,500元之價格販售1包約0.3至0.4公克之甲基安非他命予鄭加和，當場收款並交付毒品而完成交易。 1,500元 胡虹伊販賣第二級毒品，處有期徒刑伍年貳月。 扣案如附表二所示之物均沒收。 未扣案之犯罪所得新臺幣壹仟伍佰元沒收，於全部或一部不能沒收或不宜執行沒收時，追徵其價額。 13 109年11月28日0時36分許 新北市○○區○○路00○0號7-11便利超商登福門市前 鄭加和 胡虹伊經鄭加和洽購甲基安非他命，胡虹伊於左列時地以1,500元之價格販售1包約0.3至0.4公克之甲基安非他命予鄭加和，當場收款並交付毒品而完成交易。 惟因鄭加和抱怨該批品質不佳，胡虹伊遂於同年12月9日2時49分許，以相同方式與鄭加和見面，另更換甲基安非他命1包予鄭加和。 1,500元 胡虹伊販賣第二級毒品，處有期徒刑伍年貳月。 扣案如附表二所示之物均沒收。 未扣案之犯罪所得新臺幣壹仟伍佰元沒收，於全部或一部不能沒收或不宜執行沒收時，追徵其價額。 

附表二：
編號 扣案物名稱 備註 1 三星牌行動電話1支 SAMSUNG GLAXY J4，玫瑰金 IMEI：000000000000000號 IMEI：000000000000000號 無門號 2 分裝袋1批